臺灣士林地方法院交通事件裁定
原處分機關　交通部公路總局臺北區監理所
異　議　人
即受處分人　甲○○
上列受處分人因違反道路交通管理處罰條例案件，對於交通部公
路總局臺北區監理所民國94年1 月12日所為之處分（原處分案號
：北監自裁字裁40－CG0000000 號），聲明異議，本院裁定如下
：
        主  文
異議駁回。
        理  由
一、按汽車駕駛人，行車速度，超過規定之最高時速，處新臺幣
    （下同）1,200元以上2,400元以下罰鍰，並予記違規點數1
    點，道路交通管理處罰條例第40條第1項、第63條第1項第1
    款分別定有明文。
二、原處分意旨略以：異議人即受處分人甲○○於93年10月21日
    6時8分許，駕駛6955－DS號車，行經臺北縣淡水鎮台二線賢
    孝國中前，因「駕駛人行車速度，超過規定之最高時速未滿
    20公里」違規，經臺北縣政府警察局交通隊執勤員警以
    CG0000000號違規單舉發之，依違反道路交通管理處罰條例
    第40條第1項規定，處罰鍰1,700元，並依同條例第63條第1
    項第1款規定，記違規點數1點。
三、異議意旨略以：採證照片所示數據，究竟代表為何？即使採
    處罰機關之說明，仍無法解釋以下：採證相片所示數據中欄
    左邊所示數字1，為何代表內車道。相片右欄所示所謂感應
    圈距離，是否為與車輛之距離？若是，則為何第1、2張照片
    均相同？行駛原車道之違規車輛，於觸及感應圈後，迅速變
    換至另一車道，而照相儀器啟動拍攝時卻僅拍到後至之行駛
    車輛之可能性？第1、2張照片，遭舉發之車輛，旁均有併行
    之機車或汽車，是否有可能真正違規之車輛係併行之汽、機
    車，而非被舉發之車輛？又淡金公路一路上之時速限制幾乎
    均為70公里，一般駕駛人怎能預料到事發地點時，時速限制
    突然降為50公里，而異議人已盡善良管理人注意義務，若仍
    予以處罰，則顯有未當云云。
四、本件異議人甲○○雖矢口否認有何超速行駛之違規行為，並
    以前揭情詞置辯，惟查：
  (一)異議人所有之上開車輛於前揭時間行經臺北縣淡水鎮台二線
    賢孝國中前時，以時速67公里行駛，超過該路段規定時速50
    公里，超速未滿20公里之事實，有違規採證照片2張在卷可
    稽。且異議人前揭違規超速之事實，係違規車輛行駛壓過感
    應圈始能啟動微電腦自動測速照相儀器拍攝第1、2張照片，
    並被微電腦測出時速67公里，且觀諸採證照片正上方黑框內
    數據，上一行為違規時間、年、月、日、時、分，中欄左邊
    為車道別，１表示內車道、２表示外車道，及第1張與第2張
    拍攝時差0.8秒，中欄右邊為感應圈之距離200CM，下欄左邊
    為案件流水號碼，本案為158件，右邊第1張顯示1525號為拍
    攝地點代號，第2張顯示V=67為時速67公里。異議人違規時
    係行駛第一車道（即內車道），與右前方第二車道機車無關
    等情，有臺北縣政府警察局93年12月9日北縣警交字第
    0930171447號函1份在卷足憑。而採證照片中欄左邊所示之
    １係表示內車道，中欄右邊所謂感應圈之距離，係指在道路
    停止線前方埋設有2組感應圈，每組前後距離200公分，是2
    組感應圈距離自皆為固定之距離即200公分，異議人質疑１
    為何代表內車道，且第1、2張照片之感應圈距離為何均相同
    云云，乃因個人不明測速照片數值表之含意所致，不足為信
    。異議人又辯稱是否有可能係與其併行之汽、機車超速，而
    非其超速云云，惟本件採證照片上顯示之數據，已可清楚辨
    明當時偵測鎖定超速違規之車輛，為內車道之車輛，時速為
    67公里，而從2張連續拍攝之採證照片，亦可發現當時異議
    人所有前開車號汽車，前、後方雖各有一部機車、汽車，惟
    皆與異議人併行在外車道上，當時只有異議人車輛行駛於內
    車道上，且採證照片中，遭偵測儀器鎖定違規超速車輛之車
    牌號碼6955－DS清晰可辯，確為異議人所有之車輛無訛，再
    微電腦自動測速照相儀器鎖定，並另行以測速照片舉發，與
    本件所舉發違規並不相干，另倘一車在內車道違規超速，於
    觸及感應圈後，迅速轉換到外車道，上開微電腦自動測速照
    相儀器仍可以拍攝到該違規，因為該違規車輛於觸及感應圈
    時，儀器已經偵測到並鎖住該車，拍攝時該違規車輛仍是照
    片主體。由此可知，本件異議人違規超速行駛之事證相當明
    確，異議人仍執前詞置辯，並不可採。
  (二)異議人雖辯稱無法預料舉發地點係限速50公里，且其已盡善
    良管理人之注意義務云云，然有關道路交通管理之實際標誌
    、管制方法、手段，乃行政機關依其職權所為裁量之行政措
    施或處分，除有重大、明顯瑕疵或其他違法情形外，尚非本
    院所得任意指摘或變更，且本件違規地點為賢孝國中前，為
    維護當地學生上下學之安全，自有考量限制行車速度必要，
    則交通主管機關基於全體交通動線順暢、安全、調節等事項
    ，經規劃後依職權所為之交通速限裁量，自難認有何不當。
    再行車速度應依標誌或標線之規定，此乃眾所周知之事實，
    而異議人既領有駕駛執照，更應知之甚明，自有隨時注意並
    遵守各路段時速限制之義務，且異議人通過前揭測速照相點
    時，亦無客觀上不能注意之情形。是異議人上開所辯，顯係
    卸責之詞，委不足採，其有前揭違規超速行為，至堪認定。
五、綜上所述，本件異議人之前揭車輛確有行車速度超過規定之
    最高時速未滿20公里之違規事實，從而，原處分機關據以援
    引首揭規定，裁處異議人罰鍰1,700元，併記違規點數1點，
    並無不當。本件聲明異議為無理由，應予駁回。
據上論斷，應依道路交通案件處理辦法第19條，裁定如主文。
中　　華　　民　　國　　94　　年　　3 　　月　　22　　日
                  交通法庭法  官   許碧惠
以上正本證明與原本無異。
如不服本裁定，應於送達後5日內，向本院提出抗告狀。
                          書記官   陳美英
中　　華　　民　　國　　94　　年　　3 　　月　　23　　日
